臺灣臺北地方法院刑事判決　　　　　　　　　　　　九十一年度交易字第二六九號
　　公　訴　人　臺灣臺北地方法院檢察署檢察官
　　被　　　告　甲○○　男　三.
右列被告因公共危險案件，經檢察官聲請簡易判決處刑（九十一年度偵字第五九五二
號），本院臺北簡易庭認不宜適用簡易判決處刑，改依通常程序，本院判決如左：
    主  文
甲○○服用酒類，不能安全駕駛動力交通工具而駕駛，累犯，處有期徒刑柒月。
    事  實
一、甲○○前於民國八十八年間因服用酒類，不能安全駕駛動力交通工具而駕駛之公
    共危險罪，經本院臺北簡易庭於八十九年三月三十日以八十八年北交簡字第一一
    八號裁判判處拘役三十日，如易科罰金以三百元折算一日確定，於八十九年六月
    三十日易科罰金執行完畢，另八十九年間又因公共危險罪，經臺灣板橋地方法院
    板橋簡易庭於八十九年六月二十四日以八十九年板交簡字第一三五號裁判判處有
    期徒刑六月，如易科罰金以三百元折算一日確定，嗣於同年十月二十四日易科罰
    金執行完畢，八十九年間再因公共危險罪，經臺灣士林地方法院於九十年六月二
    十八日以九十年交易字第四十五號裁判判處有期徒刑六月，如易科罰金以三百元
    折算一日，並於刑之執行完畢後，令入相當處所，施以禁戒三個月，該禁戒處分
    以保護管束一年代之，有期徒刑部分甫於九十年十一月五日易科罰金執行完畢。
    詎其於保護管束期間猶不知警惕，明知服用酒類已達不能安全駕駛之程度時，即
    不得駕駛動力交通工具，復自九十年十二月十三日二十時許起至同日二十三時許
    止，在臺北市○○街夜市某處與友人餐聚，席間獨自飲用約三、四瓶啤酒，酒後
    其控制力及注意力均已達無法安全駕駛動力交通工具之程度，猶駕駛車牌號碼Ｃ
    Ｇ－八○六三號自用小客車離開上址在道路上行駛，迨於翌日（十四日）凌晨零
    時三十一分許，行經同市○○○路高架道近南京東路附近時，經警攔檢實施檢測
    ，其呼氣所含酒精濃度高達每公升○．五五毫克，客觀上已達不能安全駕駛動力
    交通工具之程度，始查悉上情。
二、案經臺北市政府警察局中山分局報請臺灣臺北地方法院檢察署檢察官偵查後聲請
    簡易判決處刑，本院臺北簡易庭認不宜適用簡易判決處刑，移由本院改依通常程
    序審理。
    理  由
一、右揭事實業據被告甲○○於警員詢問及本院審理時均供承不諱（參見臺灣臺北地
    方法院檢察署九十一年度偵字第五九五三號偵查卷宗第五、二十一頁及反面、本
    院九十一年十二月十一日訊問筆錄），又其以呼氣測試酒精濃度為每公升○‧五
    五毫克（ＭＧ／Ｌ），此有被告拒絕簽名之酒精濃度檢測表及臺北市政府警察局
    舉發違反道路交通管理事件通知單影本各一紙在卷可憑（見同前偵查卷第七頁）
    ，況被告遭查獲、測試或詢問之過程，有意識模糊、呆滯木僵等酒醉跡象，顯然
    無法安全駕駛之情事，亦有臺北市政府警察局交通警察大隊中山分隊警員姚富春
    依職權所填製之刑法第一百八十五條之三案件測試觀察紀錄表在卷可考（見同前
    偵查卷第六頁）足徵被告確有於飲用酒類後，已達不能安全駕駛動力交通工具而
    仍然駕駛之犯行。
二、按刑法第一百八十五條之三規定服用酒類致不能安全駕駛動力交通工具，係抽象
    危險犯，並不以發生具體危險為必要，至所謂酒醉狀態，只需一般評價程度達於
    對車輛駕駛行為失其必要之注意力或判斷力之虞即可，至實際上對駕駛行為是否
    發生具體危險，則並不重要。又行為人飲酒後如其呼氣酒精濃度達人體酒精濃度
    為每公升○‧五毫克時，即有反應較慢、感覺減低、影響駕駛之輕到中度中毒症
    狀，有行政院國軍退除役官兵輔導委員會臺北榮民總醫院八十八年八月五日（八
    八）北總內字第二六八六八號函附卷可參，且汽車駕駛人飲酒後其呼氣中酒精濃
    度如已達於每公升○‧五五毫克，其肇事率為一般未飲酒者之十倍，亦有中央警
    察大學交通學系暨交通管理研究所教授蔡志中之研究報告在卷可憑，況法務部於
    八十八年五月十日亦邀集司法院刑事廳、交通部、行政院衛生署、內政部警政署
    及中央警察大學等相關單位決議，並參酌美國加州運輸部交通安全局所實驗之結
    果，以呼氣酒精濃度逾每公升含Ｏ．五五毫克時，即得認為不能安全駕駛為認定
    標準，蓋因由美國、德國及日本等國家所進行之酒精濃度與精神狀態之測試實驗
    ，呼氣中酒精濃度達每公升Ｏ．五五毫克時，就人之生理方面，已產生視覺反應
    遲鈍、影像不能集中、同時不能看清前方路況及車旁照後鏡等狀況，其駕駛能力
    已受有影響，其肇事率已為一般正常人之十倍，足徵此項認定標準，依一般社會
    通念，客觀上足以認定已達不能安全駕駛之程度。綜上所述，被告於飲酒後，其
    體內之酒精濃度經警攔查檢測其呼氣所含酒精濃度高達每公升○．五五毫克，是
    依前述臺北榮民總醫院函文及學者研究報告所提出「不能安全駕駛」之酒精含量
    數值、被告酒精濃度檢測表、警員姚富春所填製之刑法第一百八十五條之三案件
    測試觀察紀錄表等補強證據已足資擔保被告於本院調查中所為上開任意性自白具
    有相當程度之真實性，而得使本院確信被告前述自白之犯罪事實確屬真實，本院
    自得依被告自白及各該補強證據認定被告有為前述犯行，本件事證明確，被告之
    犯行堪以認定。
三、核被告甲○○所為係犯刑法第一百八十五條之三服用酒類不能駕駛動力交通工具
    而駕駛之公共危險罪。又本件被告有如事實欄所載前案科刑及刑之執行情形，有
    臺灣高等法院被告全國前案紀錄表及臺灣高等法院檢察署刑案記錄簡覆表各一份
    在卷可憑，被告於八十九年十月二十四日刑之執行完畢後五年以內再犯有期徒刑
    以上之本罪，為累犯，應依刑法第四十七條之規定加重其刑。審酌被告酒後駕車
    對於用路人安全影響至鉅，且其先前曾因酒後駕車觸犯公共危險罪，分別經本院
    、臺灣士林及板橋地方法院判刑確定後仍不知悔改，被告屢次漠視服用酒類不能
    駕駛動力交通工具之法律，實不可取，若予輕判將無警懲之效，並一併考量被告
    本次酒後駕車幸未肇事及犯後坦承犯行、深表悔意、態度良好等一切情狀，爰量
    處如主文所示之刑。
四、又有犯罪之習慣或以犯罪為常業或因遊蕩或懶惰成習而犯罪者，得於刑之執行完
    畢或赦免後，令入勞動場所，強制工作；刑法第九十條固定有明文，然所謂犯罪
    習慣係指其犯罪成廦，被告雖前有多次犯罪紀錄，並經法院科處刑罰，然猶未達
    成癖之程度，況其於本院審理時就詢問多次酒後駕車之原因，亦謂因工作上跑業
    務需要交際應酬等語（見前揭本院九十一年十二月十一日筆錄），足徵並非因遊
    蕩或懶惰成習而犯罪，況保安處分中之強制工作，旨在對嚴重職業性犯罪及欠缺
    正確工作觀念或無正常工作因而犯罪者，強制其從事勞動，學習一技之長及正確
    之謀生觀念，使其日後返回社會，能適應社會生活，顯與本件被告之情形不符，
    尚無宣告於刑之執行完畢後令入勞動場所強制工作之必要，且本院已考量其情節
    及前科犯行而量處如主文所示之刑，以足收矯治之功能，公訴人於本院九十一年
    十二月十一日審理時請求宣告強制工作乙節，無法照准，附此敘明。
五、據上論斷，應依刑事訴訟法第四百五十二條、第二百九十九條第一項前段，刑法
    第四十七條、第一百八十五條之三，判決如主文。
本案經檢察官蔡立文到庭執行職務
中      華      民      國    九十一    年     十二     月    二十五    日
                          臺灣臺北地方法院交通法庭
                              法  官 鄧德倩
右正本證明與原本無異。
如不服本判決，應於判決送達後十日內向本院提出上訴狀(應抄附繕本)。告訴人
或被害人如對於本判決不服者，應具備理由請求檢察官上訴，其上訴期間之計算
係以檢察官收受判決正本之日期為準。
                                          書記官    謝韻華
中      華      民      國      九十一      年    十二    月  二十五    日
附錄本案論罪科刑法條：
刑法第一百八十五條之三：
服用毒品、麻醉藥品、酒類或其他相類之物，不能安全駕駛動力交通工具而駕駛者，
處一年以下有期徒刑、拘役或三萬元以下罰金。
